【裁判字號】    92,上易,830
【裁判日期】    920515
【裁判案由】    傷害
【裁判全文】
臺灣高等法院刑事判決                            九十二年度上易字第八三０號
    上  訴  人
    即  被  告  甲○○
右上訴人因詐欺等案件，不服臺灣板橋地方法院九十一年度易字第三五七一號，中華
民國九十二年二月二十七日第一審判決（起訴案號：臺灣板橋地方法院檢察署九十一
年度偵字第二一○八九號）提起上訴，本院判決如左：
    主  文
上訴駁回。
甲○○緩刑貳年。
    理  由
一、本案經本院審理結果，認第一審判決以被告甲○○係犯刑法第二百七十七條第一
    項之傷害罪，同時審酌被告犯罪之動機、目的、手段、所生危害及犯罪後態度等
    一切情狀，量處拘役二十日，並諭知易科罰金之折算標準，認事用法及量刑，均
    無不當，應予維持，並引用第一審判決書記載之事實、證據及理由（如附件）。
二、被告上訴意旨，指稱原審量刑過重，為無理由，應予駁回。按被告於偵查、原審
    均稱：係受王志傑所僱用，施作告訴人之姐陳惠琇之房屋，後陳惠琇未給付王志
    傑工程款，王志傑乃停止工作，陳惠琇即僱用被告繼續施工，並積欠被告工程款
    等語。證人王志傑於偵查中證稱：積欠被告二萬三千多元工資，後由業主自行僱
    用被告等語。告訴人於原審亦稱：王志傑欠被告工資二萬多元等情。足見被告供
    稱係向告訴人之姐催討工資，始與告訴人等發生爭吵，應屬實情。查被告前未曾
    受有期徒刑以上刑之宣告，有本院被告全國前案紀錄表在卷為憑，乃因向告訴人
    之姐催討工資未果，一時失慮，致為本件傷害犯行，經此科刑後，當足資警愓，
    信無再犯之虞。爰併宣告緩刑二年，以啟自新。
據上論斷，應依刑事訴訟法第三百七十三條、第三百六十八條，刑法第七十四條第一
款，判決如主文。
本案經檢察官李金定到庭執行職務。
中      華      民      國    九十二    年      五      月    十  五    日
                                臺灣高等法院刑事第十四庭
                                    審判長  法  官  陳  祐  輔
                                            法  官  洪  昌  宏
                                            法  官  陳  國  文
右正本證明與原本無異。
不得上訴。
                                            書記官  蔡  棟  樑
中      華      民      國    九十二    年      五      月    十 五    日
附錄：本案論罪科刑法條全文
刑法第二百七十七條第一項：
傷害人之身體或健康者，處三年以下有期徒刑、拘役或一千元以下罰金。
犯前項之罪因而致人於死者，處無期徒刑或七年以上有期徒刑；致重傷者
，處三年以上十年以下有期徒刑。
附件
臺灣板橋地方法院刑事判決                        九十一年度易字第三五七一號
    公  訴  人  臺灣板橋地方法院檢察署檢察官
    被      告  甲○○  女  五十四歲（民國○○○年○月○○日生）
                        住臺北縣三重市○○○路三七巷十八號
                        身分證統一編號：Ｊ二一九九一六九號
右列被告因傷害案件，經檢察官提起公訴（九十一年度偵字第二一○八九號），本院
判決如左：
    主  文
甲○○傷害人之身體，處拘役貳拾日，如易科罰金，以參佰元折算壹日。
    事  實
一、甲○○於民國九十一年三月一日下午五時十分許，至台北縣三重市○○路○段一
    六七巷五十五號四樓頂，向屋主陳惠琇催討工資未果，持工地現場之鐵鎚準備將
    其施作之部分破壞，屋主陳惠琇見狀，即持照相機拍照蒐證，引起甲○○不滿，
    雙方因而發生拉扯衝突，陳惠琇之妹乙○○見其姐陳惠琇遭甲○○推倒，即上前
    阻攔，甲○○竟基於傷害之故意，徒手拉扯乙○○頭髮並毆打乙○○，造成乙○
    ○受有左右骨盆前、上骨盆緣挫傷疼痛、雙手、雙腳、背部、左前臂、右手肘、
    前胸多處挫擦傷瘀血、左邊頭部疼痛（因頭髮被扯）、左肩胛骨下方挫傷疼痛之
    傷害。
二、案經乙○○訴由台北縣政府警察局三重分局報請臺灣板橋地方法院檢察署檢察官
    偵查起訴。
    理  由
一、訊據被告甲○○固坦承於右揭時地與告訴人乙○○發生爭執等情，惟矢口否認有
    傷害犯行，辯稱：是陳惠琇、乙○○先動手打伊，伊才還手，伊只有拉告訴人的
    頭髮，告訴人的傷可能是拉扯中撞到一些東西造成的云云。經查：右揭傷害事實
    ，業據告訴人乙○○指訴綦詳，且被告坦承拉告訴人的頭髮一節，與告訴人之指
    訴及診斷證明書之記載亦屬相符。又證人王志傑於警訊暨偵查中亦證稱：那天被
    告手拿鐵鎚要敲工地，業主拿相機要拍照，被告認為業主對她拍照會對她不利，
    後來雙方就扭打起來等語（見偵查卷第三十七頁）。參以依診斷證明書觀之，被
    告之傷勢有多處擦挫傷、瘀血等情，顯然雙方非僅拉拉扯扯而已，足認被告與告
    訴人間應有發生扭打之情事。證人即被告之夫黃財發於本院審理中固證稱係陳惠
    琇先動手打被告，被告才還手，後來告訴人也加入，其實他們只是拉拉扯扯，並
    沒有打的很厲害等語，與上開事實不符，應係迴護之詞，尚難遽予採信。末查告
    訴人因被告之傷害行為受有如前所述之傷勢，如依被告所辯，係告訴人及陳惠琇
    先動手打伊，伊才還手云云，衡諸常情，扭打之雙方理當均有受傷，方符常理，
    惟被告先於偵查中經檢察官詢問有無受傷及驗傷時，答稱：有受傷，亦有驗傷，
    但今天沒帶來等語（見偵查卷第三十四頁）。然嗣於本院審理中又改稱沒有去驗
    傷（見九十二年二月十三日審理筆錄），其陳述反覆，堪認被告並無受傷情事，
    益足證係被告毆打告訴人致告訴人受有如前所述之傷害。此外，復有診斷證明書
    在卷可稽，被告犯行堪以認定
二、核被告所為，係犯刑法第二百七十七條第一項之傷害罪。爰審酌被告係因催討工
    資未果，致與告訴人發生衝突而罹刑章，其態度良好，素行尚佳，且無前科，此
    有臺灣高等法院檢察署刑案紀錄簡覆表在卷可稽，然犯後猶矢口否認犯行，以及
    告訴人受傷情形等一切情狀，量處如主文所示之刑，並諭知易科罰金之折算標準
    。
據上論結，應依刑事訴訟法第二百九十九條第一項前段，刑法第二百七十七條第一項
、第四十一條第一項前段，罰金罰鍰提高標準條例第一條前段、第二條，判決如主文
。
本案經檢察官林建中到庭執行職務。
中    華    民    國      九十二      年      二      月    二十七      日
                                      臺灣板橋地方法院刑事第一庭
                                          法  官  李君豪
右正本證明與原本無異。
如不服本判決，應於判決送達後十日內，向本院提出上訴狀。
                                          書記官  楊灥
中    華    民    國      九十二      年      二      月    二十七      日


司法院資訊處製作；財團法人民間司法改革基金會備份。
